臺灣臺北地方法院簡易民事判決
110年度北簡字第13977號
原      告  良京實業股份有限公司

法定代理人  平川秀一郎

訴訟代理人  林家宇  
被      告  吳雲漢  

上列當事人間請求返還借款事件，本院於民國一百一十年十月二
十日言詞辯論終結，判決如下︰
    主    文
被告應給付原告新臺幣貳拾陸萬壹仟陸佰零伍元，及自民國九十
五年十二月二十七日起至清償日止，按年息百分之十五計算之利
息，暨自民國九十六年一月二十八日起至民國一百零四年八月三
十一日止，其逾期在六個月內者，按上開利率百分之十，超過六
個月者，就超過部分，按上開利率百分之二十計算之違約金。
被告應給付原告新臺幣貳拾萬捌仟玖佰肆拾肆元，及其中新臺幣
壹拾玖萬肆仟參佰肆拾壹元部分，自民國九十五年十一月一日起
至民國一百一十年七月十九日止，按年息百分之十九點九五計算
之利息，另自民國一百一十年七月二十日起至清償日止，按年息
百分之十六計算之利息。
訴訟費用新臺幣伍仟壹佰捌拾元由被告負擔。
本判決得假執行。
    事    實
甲、原告方面：
一、聲明：如主文第一、二項所示。
二、陳述略稱：
  ㈠緣被告吳雲漢前向訴外人寶華商業銀行股份有限公司（原為
    泛亞商業銀行，下稱寶華商銀）申請小額循環信用貸款，借
    款額度最高為新臺幣（下同）三十萬元，借款動用期間自核
    准日起為期一年，期滿三十日前，如立約人不為書面反對續
    約之意思表示並經審核同意者，得以同一內容繼續延長一年
    ，不另換約，其後每年屆期時亦同，借款利率以固定利率年
    息百分之十五計算，按日計息，每月底結息一次，自借款日
    起，每月十五日為最終繳款日，應繳足最低繳款金額，未依
    約款時借款視為全部到期，並逾期在六個月以內者，按上開
    利率百分之十，逾期超過六個月者，按上開利率百分之二十
    計算之違約金。詎被告自民國九十五年十二月二十六日起即
    未履行繳款義務，尚積欠本金二十六萬一千六百零五元，及
    自九十五年十二月二十七日起至清償日止，按年息百分之十
    五計算之利息，暨自九十六年一月二十八日起至一百零四年
    八月三十一日止，其逾期在六個月內者，按上開利率百分之
    十，超過六個月者，就超過部分，按上開利率百分之二十計
    算之違約金未清償。寶華商銀於九十七年四月二十九日將前
    揭對被告之債權讓與原告並通知被告，屢次催告其償還，猶
    置之不理。 
　㈡被告另於九十一年七月十七日向訴外人美國運通銀行（已更
    名為渣打國際商業銀行股份有限公司，下稱渣打銀行）申請
    信用貸款，本項貸款一次撥貸，不得循環使用，貸款額度一
    旦清償即不得再使用，後於九十四年九月七日追加額度，適
    用特惠利率為百分之九點九九，若有二次以上延滯繳款，則
    自動調整為年息百分之十九點九五，按日計息，直到貸款本
    息全部付清為止。被告至九十五年十月三十一日止，尚積欠
    二十萬八千九百四十四元，及其中本金十九萬四千三百四十
    一元部分，自九十五年十一月一日起至一百一十年七月十九
    日止，按年息百分之十九點九五計算之利息，另自一百一十
    年七月二十日起至清償日止，按年息百分之十六計算之利息
    未清償，渣打銀行於九十九年八月二日將其對被告之債權讓
    與原告，並於九十九年十月二十九日公告，原告屢經催討無
    果，爰再以本件起訴狀繕本送達作為債權讓與通知，並依消
    費借貸及債權讓與之法律關係提起本件訴訟。
三、證據：提出魔力現金卡申請書影本一件、魔力現金卡約定書
    影本一件、分攤表二件、股份有限公司變更登記表影本一件
    、債權讓與證明書影本二件、債權讓與金額表影本一件、報
    紙公告影本二件、信用貸款申請書影本一件、信用貸款額度
    追加申請表影本一件、行政院金融監督管理委員會函及經濟
    部函影本各一件、債權資料明細表影本一件及被告戶籍謄本
    一件為證。
乙、被告方面：被告未於言詞辯論期日到場，亦未提出書狀作何
    聲明或陳述。
    理    由
一、程序方面：
  ㈠按訴狀送達後，原告不得將原訴變更或追加他訴，但擴張或
    減縮應受判決事項之聲明者，不在此限，民事訴訟法第二百
    五十五條第一項第三款定有明文；前揭規定於簡易程序適用
    之（民事訴訟法第四百三十六條第二項參照）。經查，原告
    聲明第一項原請求「被告應給付二十六萬一千六百零五元，
    及自九十五年十二月二十七日起至清償日止，按年息百分之
    十五計算之利息，暨自九十六年一月二十八日起至清償日止
    ，逾期在六個月以內者，按上開利率百分之十，逾期超過六
    個月者，按上開利率百分之二十計算之違約金。」。嗣於一
    百一十年十月二十日言詞辯論期日當庭減縮聲明第一項請求
    為「被告應給付二十六萬一千六百零五元，及自九十五年十
    二月二十七日起至清償日止，按年息百分之十五計算之利息
    ，暨自九十六年一月二十八日起至一百零四年八月三十一日
    止，其逾期在六個月以內者，按上開利率百分之十，逾期超
    過六個月者，按上開利率百分之二十計算之違約金。」，參
    酌前揭規定，程序並無不合，應予准許。
  ㈡本件被告經合法通知未於言詞辯論期日到場，核無民事訴訟 
    法第三百八十六條所列各款情形，應依職權由原告一造辯論
     而為判決。
二、原告主張之事實，已據其提出魔力現金卡申請書影本一件、
    魔力現金卡約定書影本一件、分攤表二件、股份有限公司變
    更登記表影本一件、債權讓與證明書影本二件、債權讓與金
    額表影本一件、報紙公告影本二件、信用貸款申請書影本一
    件、信用貸款額度追加申請表影本一件、行政院金融監督管
    理委員會函及經濟部函影本各一件、債權資料明細表影本一
    件及被告戶籍謄本一件為證，經核對相關證物原本無訛，被
    告未到庭爭執，亦未提出書狀做任何聲明或陳述，堪認原告
    主張為真實。
三、從而，原告本於消費借貸及債權讓與之法律關係，請求被告
    給付二十六萬一千六百零五元、二十萬八千九百四十四元及
    如主文第一、二項所示之利息、違約金，為有理由，應予准
    許。
四、本件係就民事訴訟法第四百二十七條第一項訴訟適用簡易程
    序所為被告敗訴之判決，依同法第三百八十九條第一項第三
    款規定，應依職權宣告假執行。
五、本件訴訟費用額，依後附計算書確定如主文所示金額。
六、據上論結，原告之訴為有理由，依民事訴訟法第四百三十三
    條之三、第七十八條，判決如主文。 
中　　華　　民　　國　　110 　年　　11　　月　　3 　　日
                              臺北簡易庭
                              法      官  文衍正
以上正本係照原本作成。
如對本判決不服，須於判決送達後二十日內向本庭（臺北市重慶
南路一段一百二十六巷一號）提出上訴狀。（須按他造當事人之
人數附繕本）。如委任律師提起上訴者，應一併繳納上訴審裁判
費。
中　　華　　民　　國　　110 　年　　11　　月　　3 　　日
                              書  記  官  高秋芬
訴訟費用計算書：
項        目             金  額（新臺幣）        備  註 
第一審裁判費　　           5,180元
合　　　　計　　     　    5,180元